臺灣臺北地方法院簡易民事判決　
                              　　　111年度店簡字第164號
原      告  國泰世紀產物保險股份有限公司

法定代理人  陳萬祥  
訴訟代理人  張簡婷  
被      告  李坤火  

上列當事人間損害賠償事件，本院於民國111年3月3日言詞辯論
終結，判決如下：
    主      文
被告應給付原告新臺幣壹拾柒萬壹仟柒佰柒拾柒元，及自民國一
百一十年十一月二十六日起至清償日止，按年息百分之五計算之
利息。
原告其餘之訴駁回。
訴訟費用新臺幣參仟柒佰伍拾元，其中二分之一由被告負擔，餘
由原告負擔。
本判決原告勝訴部分得假執行；但被告如以新臺幣壹拾柒萬壹仟
柒佰柒拾柒元為原告預供擔保後，得免為假執行。
    事實及理由
一、按訴訟由被告住所地之法院管轄，民事訴訟法第1 條第1 項
    前段定有明文。本件被告住所地為新北市新店區，本院自有
    管轄權，合先敘明。次按，被告經合法通知，未於最後言詞
    辯論期日到場，核無民事訴訟法第386 條所列各款情形，爰
    依原告之聲請，由其一造辯論而為判決，合先敘明。
二、原告起訴主張：被告於民國109年7月10日16時55分許，駕駛
    車牌號碼為000-00號營業用小貨車（下稱被告車輛），行經
    新北市○○區○道0號28公里300公尺南側向內側處時，依當時
    天氣晴、夜間有照明、柏油路面乾燥、無缺陷、無障礙物、
    視距良好，客觀上並無不能注意之情狀，竟因駕駛不慎之過
    失，而與原告所承保，訴外人王瑞琦所有、駕駛之車牌號碼
    為0000-00號自用小客車（下稱系爭車輛）發生碰撞，致系
    爭車輛受有損害，經原告以新臺幣（下同）533,850元（含
    工資66,058元、烤漆65,489元及零件402,303元）賠付後，
    爰依保險法第53條第1 項、侵權行為法律關係，請求被告賠
    償上開必要修復費用等語。並聲明：被告應給付原告345,84
    0元，及自起訴狀繕本送達翌日起至清償日止，按年息百分
    之5 計算之利息。
三、被告經合法通知，無正當理由未於言詞辯論期日到庭，亦未
    出任何聲明或陳述。
四、本院之判斷：
  ㈠本件事故發生被告有過失乙節，按當事人主張有利於己之事
    實者，就其事實有舉證之責任，民事訴訟法第277 條前段有
    明文規定。按因故意或過失，不法侵害他人之權利者，負損
    害賠償責任；汽車、機車或其他非依軌道行駛之動力車輛，
    在使用中加損害於他人者，駕駛人應賠償因此所生之損害，
    但於防止損害之發生，已盡相當之注意者，不在此限，民法
    第184條第1項前段、第191條之2分別定有明文。揆諸民法第
    191條之2規定，本條但書係專為非依軌道行駛之動力車輛在
    使用中駕駛人之責任而為舉證責任倒置之規定，故凡動力車
    輛在使用中加損害於他人者，由法律推定駕駛人侵害他人之
    行為係出於過失，除駕駛人已於防止損害之發生盡相當之注
    意外，即應依民法第191條之2規定賠償被害人所受損害。經
    查，原告主張之事實，業據其提出與其所述相符之國泰產物
    汽車車體損失保險丙式-免自負額車對車碰撞損失保險、國
    泰產物汽車保險約定月折舊附加條款（C型）、估價單、國
    泰產險任意車險賠案簽結內容表、道路交通事故當事人登記
    聯單、車輛異動登記書、行照、車損照片等件為證（參見本
    院卷第17頁至第49頁），並經本院依職權調閱內政部警政署
    國道公路警察局第九公路警察大隊調閱本件交通事故相關資
    料，核閱屬實（參見本院卷第55頁至第72頁）。揆諸前開資
    料以觀，被告係於上開路段行駛時未保持行車安全距離，而
    與行駛於同路段之系爭車輛發生碰撞。準此，被告有前揭應
    注意能注意而未注意之過失，且與原告受有損害間有相當因
    果關係，揆諸上開規定，被告應本件肇事應負過失侵權行為
    責任，洵堪認定。
  ㈡次按，被告有未保持行車安全距離之過失，致發生本件交通
    事故，就系爭車輛所受損害，而負侵權行為損害賠償責任者
    ，除法律另有規定或契約另有訂定外，應回復他方損害發生
    前之原狀，債權人亦得請求支付回復原狀所必要之費用，以
    代回復原狀，民法第213 條第1 項、第3 項亦分別定有明文
    。再按，不法毀損他人之物者，被害人得請求賠償其物因毀
    損所減少之價額，民法第196 條定有明文；又按物被毀損時
    ，被害人除得依民法第196 條請求賠償外，並不排除民法第
    213 條至第215 條之適用。再者，依民法第196條請求賠償
    物被毀損所減少之價額，得以修復費用為估定之標準，但以
    必要者為限。原告主張因本件車禍致受有系爭車輛修理費用
    533,850元之損失，固據其提出系爭車輛富冠汽車草屯營業
    所估價單及國泰產險任意車險賠案簽結內容表為證，惟系爭
    車輛為101年2月出廠，有行車執照為憑（參見本院卷第41頁
    ），系爭車輛修復費用包含工資費用66,058元、烤漆費用65
    ,489元及零件費用402,303元，亦有上開估價單為憑。衡以
    系爭車輛有關零件部分之修復，既以新零件更換被損害之舊
    零件，則在計算損害賠償額時，自應將零件折舊部分予以扣
    除（最高法院77年5 月17日第9 次民事庭會議決意參照），
    依行政院所發布之固定資產耐用年數表及固定資產折舊率表
    ，自用小客車之耐用年數為5 年，依定率遞減法每年應折舊
    369 ／1000，又其使用期間未滿1 年者，按實際使用之月數
    相當於全年之比例計算之；不滿1 年者，以月計。系爭車輛
    自出廠日101年2月至發生本件交通事故日即109年7月10日止
    ，約使用8年6個月，已逾5年之耐用年限，依上開規定，其
    零件部分之金額402,303元，折舊後之餘額為40,230元（計
    算式：402,303元×1/10＝40,230元，元以下均四捨五入），
    則原告請求零件費用於此範圍內為有據，其餘請求則為無據
    ；至其請求工資及烤漆部分不生折舊問題，應全部由被告負
    責賠償。綜上，系爭車輛因車禍所支出之修理費用，應以17
    1,777元（計算式：66,058元＋65,489元＋40,230元＝171,777
    元）為必要。
  ㈢末按，遲延之債務，以支付金錢為標的者，債權人得請求依
    法定利率計算之遲延利息；應付利息之債務，其利率未經約
    定，亦無法律可據者，週年利率為百分之5 ；給付無確定期
    限者，債務人於債權人得請求時，經其催告而未為給付，自
    受催告時起，負遲延責任。其經債權人起訴而送達訴狀，或
    依督促程序送達支付命令，或為其他相類之行為者，與催告
    有同一之效力，民法第233 條第1 項、第203 條、第229 條
    第2 項分別定有明文。本件原告請求被告賠償之損害，此為
    以支付金錢為標的，原告自得請求被告給付自起訴狀繕本送
    達翌日即110年11月26日（於110年11月25日送達於被告，參
    見本院卷第75頁）起至清償日止，按年息百分之5 計算之利
    息，併予說明。　　
五、從而，原告依代位求償及侵權行為之法律關係，請求被告給
    付171,777元元及自起訴狀繕本送達翌日即110年11月26日起
    至清償日止，按年息百分之5 計算利息之範圍內，為有理由
    ，應予准許。
六、本件原告勝訴部分係適用簡易程序為被告敗訴之判決，依民
    事訴訟法第427 條、第389 條第1 項第3 款之規定，應依職
    權宣告假執行；並依同法第392 條第2 項依職權為被告如預
    供擔保，得免為假執行之宣告。
七、訴訟費用負擔之依據：民事訴訟法第79條。本件訴訟費用額
    確定金額為裁判費3,750 元。
中　　華　　民　　國　　111 　年　　4 　　月　　1 　　日
                  臺灣臺北地方法院新店簡易庭
                              法  官  石蕙慈
以上正本係照原本作成。
如不服本判決，應於判決送達後20日內向本庭（新北市○○區○
○路○段000 號）提出上訴狀。（須按他造當事人之人數附繕本
）。
中　　華　　民　　國　　111 　年　　4 　　月　　1 　　日
                              書記官  徐子芹